# 请教陈版：关于计学撮要 2018-收入案例的问题

提问人：leehb0312 时间：2019-08-06 13:06:47
请教陈老师：
计学撮要 2018 第 30 页例 14 ：销售设备和专用耗材是否可明确区分1 、其中解释设备和耗材可以明确区分，即使没有耗材设备无法使用或耗材也只有用于设备才能有用。如果设备因毛衣战影响或者由于卖方产能问题，设备无法在短时间内供货，而耗材也只有用于设备才能有用的情况下，还是2 项单独履约义务嘛？
2 、假设设备是 5 万元一台，耗材是 1000 元/件，供应商能够按时供货，合同约定给予客户设备的装机奖励，条件为：装机当年给予 1 万元奖励，第2-5 年完成上一年耗材采购满 20 件（即 2 万元）后，可以给客户采购设备奖励金最高额度 2 万元（额度用完为止），并从第 2 年采购耗材的价款以 8 折形式给予（即 800 元/件）（比如第 1 年采购耗材 20 件共 2 万元，第 2 年同样买 20 件，只需要支付 1 万 6 ，即给予奖励金 4000 元）
请问：（ 1 ）装机给予的 1 万元奖励在转让设备控制权给客户后在 5 万元里扣除对吗？（ 2 ）满足采购耗材给予的设备装机奖励，是否是作为设备的可变对价，并且在合同开始日合理预估客户能够获取的奖励额度，在确定设备的交易价格时就扣除呢（比如预估客户获取的可能性很大，在设备控制权转让时确认设备收入 5-1-2=2 万元）？还是说这个奖励对应的是耗材，在销售耗材的时候确认相关奖励后的收入（比如第 2 年客户支付 1 万 6 ，就确认耗材收入 1 万 6 ）？

回答人：chenyiwei
1 、仍然是两个单项履约义务。
2 、（ 1 ）装机奖励直接在设备销售收入中扣除；（ 2 ）对应的是耗材的销售折扣，只不过这种折扣款被指定只能用于购买该设备。

提问人：leehb0312 时间：2019-08-06 20:17:52
谢谢陈老师，如果上述合同修改成为客户提供保健服务，客户的员工每天中午 2 小时可享受服务，该服务通过向客户提供一台保健设备（合同期结束后设备归客户）和相应耗材（不单独收费），合同期限 2 年，服务收费 30万/年（合同里也标明了设备和耗材的市场价仍为 5 万/台和 1000 元/件）
这个合同是不是可以理解为：企业需提供重大的服务以将该商品与合同中承诺的其他商品进行整合，形成合同约定的某个或某些组合产出转让给客户，而应该确认为一项履约义务？

回答人：chenyiwei
这两者的整合并不复杂，尚未达到 “企业需提供重大的服务以将该商品与合同中承诺的其他商品进行整合” 的程度。

提问人：leehb0312 时间：2019-08-07 10:15:32
那是不是还是作为 2 个单项履约义务，并且单独售价来分摊交易价格 30万嘛？假设第 1 年耗用了 30 件即 30 万和设备 1 台即 5 万，那设备确认收入305/(30+5)=4.29 万，耗材确认收入3030/(30+5)=25.71万？收入确认时点是按时段，分别在年末确认？

回答人：chenyiwei
可以这样理解。